臺灣士林地方法院刑事判決
110年度智易字第11號
公  訴  人  臺灣士林地方檢察署檢察官
被      告  張慧琳


上列被告因違反商標法案件，經檢察官提起公訴（110年度偵字
第2867號）及移送併辦（110 年度偵字第11781 號），本院判決
如下：
    主  文
張慧琳犯商標法第九十七條之販賣侵害商標權之商品罪，處拘役
伍拾伍日，如易科罰金，以新臺幣壹仟元折算壹日。 
扣案如附表二所示之物均沒收。
    事  實
一、張慧琳明知附表一「商標註冊/ 審定號」欄所示商標圖樣，
    係附表一「商標權人」欄所示公司向經濟部智慧財產局申請
    註冊，取得指定使用於附表一「商品名稱」欄所示商品之商
    標權，仍於商標專用期間內，未經商標權人同意，不得於同
    一或類似之商品，使用相同於附表一所示商標之圖樣，致消
    費者混淆誤認，亦不得販賣侵害商標權之商品，竟仍基於販
    賣未經如附表一所示各該商標權人授權或同意之商品之犯
　　意，自民國108年11月間，透過網路蝦皮拍賣之不詳賣家，
    以附表二「購入價格」欄所示價格，購入印有相同或近似於
    附表一所示商標圖樣之商品後，在臺北市○○區○○路0號「亞
    世代3C」店家（下稱「亞世代一店」）、臺北市○○區○○路00
    0號「亞世代3C」之「亞世代二店」3C專賣店（下稱「亞世
    代二店」），公開陳列上開仿冒商標之商品，另以手機連結
    網際網路，在其經營社群網站臉書社團名稱「亞世代yashihd
    ai」粉絲專頁內刊登販賣上開仿冒商標之商品，以此方式將
    侵害如附表一所示商標權之商品，販售予不特定人，並共計
    出售「NIKE」牌手機掛繩2條。嗣員警於108年12月4日至「
    亞世代一店」，以新臺幣（下同）250元之價格購得如附表
    二編號1所示之手機殼1件，又於同日在「亞世代二店」以35
    0元之價格購得如附表二編號9所示之手機殼1件，經鑑定均
    為仿冒如附表一編號1所示APPLE商標之商品，員警遂於109
    年1月17日下午4時許，持搜索票分別前往「亞世代一店」、
    「亞世代二店」執行搜索，當場扣得如附表二編號2至8、編
    號10至20所示之物，經警送鑑定均為仿冒商標商
　　品，張慧琳復主動交付犯罪所得250元扣案，始查悉上情。
二、案經美商蘋果公司、法商路易威登馬爾悌耶公司、德商阿迪
    達斯公司訴由內政部警政署保安警察第二總隊報告臺灣士林
    地方檢察署檢察官偵查起訴及移送併辦。
    理  由
壹、程序部分
一、按被告以外之人於審判外之言詞或書面陳述，除法律有規定
    者外，不得作為證據；又被告以外之人於審判外之陳述，雖
    不符合刑事訴訟法第159 條之1 至第159 條之4 之規定，而
    經當事人於審判程序同意作為證據，法院審酌該言詞陳述或
    書面陳述作成時之情況，認為適當者，亦得為證據，而當事
    人、代理人或辯護人於法院調查證據時，知有上開不得為證
    據之情形，而未於言詞辯論終結前聲明異議者，視為有前項
    之同意，刑事訴訟法第159 條第1 項及第159 條之5 分別定
    有明文。查：本判決據以認定犯罪之被告以外之人於審判外
    之書面陳述，雖屬傳聞證據，然檢察官、被告張慧琳於言詞
    辯論終結前，對於該等證據之證據能力均無爭執；又本院審
    酌該等證據資料製作時之情況，尚無違法不當或證明力明顯
    過低之瑕疵，與本案待證事實復俱有關連性，認以之作為本
    案證據應屬適當，揆諸前開規定，該等證據具有證據能力。
二、其餘本案認定犯罪事實之所有證據資料（含書證、物證等）
    ，均與本案事實具有關聯性，並無事證足認有違背法定程序
    或經偽造、變造等情事，且經本院依法踐行調查程序，檢察
    官、被告對於證據能力均未爭執，故均具有證據能力。 
貳、實體部分
一、認定犯罪事實所憑之證據及理由
    上揭犯罪事實，業據被告於偵查、本院準備程序及審理時均
    坦承不諱（臺灣士林地方檢察署110年度偵字第2867號卷
　　【下稱偵字第2867號卷】第228頁、本院110 年度智易字第1
    1號卷【下稱本院卷】卷一第114頁、第128頁、卷二第105頁
    ），核與證人鄒亞宸於警詢及偵查中之證述（偵字第2867號
    卷第15至第23頁、第227至第229頁、臺灣士林地方檢察署11
    0年度偵字第11781號卷【下稱偵字第2867號卷】第37至第47
    頁）相符，並有「亞世代」名片、臉書頁面、通訊軟體LINE
    ID「nu-skin-yachen」 暱稱「Ya Chen-」擷圖之翻拍照片
    、採證物照片、現場照片（偵字第2867號卷第29頁、第55頁
    至第57頁、第79頁至第84頁）、本院109年度聲搜字第46、4
    7號搜索票、109年1月17日搜索扣押筆錄、扣押物品目錄表
    、扣押物品收據、扣押物品照片、109年2月10日扣押物品收
    據（偵字第2867號卷第59頁、第61頁至第69頁、第211頁至
    第215頁、偵字第11781號卷第29頁、第55頁至第63頁、第26
    3頁至第275頁）、美商蘋果公司提出之蘋果日報網路新聞10
    8年10月17日畫面擷圖、經濟部智慧財產局商標資料檢索服
    務查詢結果(註冊／審定號00000000號、00000000號、000000
    00號00000000號商標)、鑑定能力證明書、APPLE真品與仿冒
    品驗證報告及仿品照片、市值估價單（偵字第2867號卷第10
    3頁至第117頁、第121頁至137頁，偵字第11781號卷第103頁
    至第112 頁、第115 頁至139 頁）、法商路易威登馬爾悌耶
    公司提出之經濟部智慧財產局商標資料檢索服務查詢結果(
    註冊／審定號00000000號、00000000號商標、00000000號000
    00000號商標)、鑑定報告書、授權書（偵字第2867號卷第14
    9頁至第161頁、偵字第11781號卷第149頁至第175頁）、台
    灣耐基商業有限公司109年2月20日函及檢附之查扣物品估價
    表暨檢視書、產品鑑定書、經濟部智慧財產局商標資料檢索
    服務查詢結果(註冊／審定號00000000號商標，偵字第2867號
    卷第199頁至第210頁、偵字第11781號卷第187頁至第197頁
    ）、德商阿迪達斯公司提出之經濟部智慧財產局商標資料檢
    索服務查詢結果（註冊／審定號00000000號、00000000號商
    標）、109 年3 月6 日鑑定報告書、商品及服務名稱分類查
    詢、仿品照片（偵字第2867號卷第177 頁至第183 頁、第23
    0頁、偵字第11781號卷第209 頁）、109年2月25日及109年3
    月17日鑑定報告書、經濟部智慧財產局商標資料檢索服務查
    詢結果(註冊／審定號00000000號、00000000號商標)、委任
    狀及授權書（偵字第2867號卷第189頁至第198頁、偵字第11
    781號卷第217頁至第226頁）、桓鼎知識產權代理有限公司
    提出之鑑定報告書、商標註冊資料（註冊／審定號00000000
    號、00000000號、00000000號商標）、委任狀、鑑定能力證
    明書（偵字第11781號卷第227頁至第235頁）、經濟部智慧
    財產局商標資料檢索服務查詢結果(註冊／審定號00000000號
    、00000000號商標、偵字第2867號卷第236頁、偵字第11781
    號卷第291頁至第293頁）、内政部警政署保安警察第二總隊
    110年9月7日保二刑一字第1100008534號號函所附刑事警察
    大隊偵一隊110年8月20日職務報告及附件（本院卷二第25頁
    至第61頁）等資料在卷足稽，並有如附表二各編號所示扣案
    物可佐。而警員於108年12月4日雖係基於查獲販賣侵害商標
    權商品之目的，喬裝買家分別向被告購入附表二編號1 、9
    所示商品，因警員自始無買受真意，不能完成該2次交易；
    然被告長期向蝦皮拍賣上不詳賣家購買侵害商標權之商品後
    ，在上開店面及拍賣網站之買場陳列商品販售，且警方在上
    面店面內查扣之侵害商標權商品品項甚多、數量非微，足認
    被告所陳稱其自108 年11間起至109 年1 月17日為警搜索查
    獲期間，除警員喬裝買家向其購買附表二編號1、2 所示商
    品外，曾實際售出侵害商標權之商品等情，應與事實相符。
    綜上，本件事證明確，被告之犯行堪以
　　認定，應予依法論科。
二、論罪科刑 
  ㈠核被告所為，係犯商標法第97條之非法販賣侵害商標權之商
    品罪。被告意圖販賣而持有、陳列侵害商標權商品之低度行
    為，應為販賣之高度行為所吸收，不另論罪。被告基於販賣
    侵害商標權商品之單一犯意，於108 年間起至109 年1 月17
    日為警搜索查獲為止，接續販賣侵害商標權商品之行為，犯
    罪時間密接，手段相同，均係侵害商標權人之商標權法益，
    依一般社會健全觀念，難以強行分開，應視為數個舉動之接
    續施行，為接續犯，僅論以一罪。被告以一行為同時侵害如
    附表一各編號所示數商標權人之商標權，為想像競合犯，應
    依刑法第55條之規定，從一重處斷。
  ㈡爰以行為人責任為基礎，並審酌被告明知其自蝦皮拍賣所購
    得之商品係屬侵害商標權之物，竟貪圖轉售利得，透過網路
    及上開店面販賣該等商品，侵害商標權人之商標權，復損及
    我國保護智慧財產權之聲譽，所為非屬有當，且其販售侵害
    商標權商品之時間非短，遭警查扣侵害商標權商品之數量非
    微。惟被告於偵查及本院審理時均坦承犯行，業如前述，復
    已與告訴人法商路易威登馬爾悌耶公司（下稱路易公司）達
    成和解，並全數給付和解金3萬元，此有承諾書及匯出匯款
    申請書（偵字第2867號卷第246頁至第251頁）在卷可佐，足
    見被告尚有悔意之犯後態度，兼衡被告於本院審理時，自陳
    其為高中肄業之學歷，現無固定工作，及其需扶養1名子女
    之家庭生活經濟狀況（本院卷二第111頁）等一切情狀，量
    處如主文第1項所示之刑，並諭知易科罰金之折算標準，以
    資懲儆。
三、沒收部分
  ㈠按侵害商標權、證明標章權或團體商標權之物品或文書，不
    問屬於犯罪行為人與否，沒收之，商標法第98條定有明文。
    本件扣案如附表二所示之物，均屬侵害商標權之商品，不問
    屬於被告與否，應依上開規定宣告沒收。
  ㈡按犯罪所得，屬於犯罪行為人者，沒收之；於全部或一部不
    能或不宜執行沒收時，追徵其價額；犯罪所得已實際合法發
    還被害人者，不予宣告沒收或追徵；前條犯罪所得及追徵之
    範圍與價額，認定顯有困難時，得以估算認定之，刑法第38
    條之1 第1 項、第3 項、第5 項、第38條之2 第1 項分別定
    有明文。查：本件被告自108 年11月間起至109 年1 月17日
    止，共計售出蘋果牌手機殼2個（即警員於109 年1 月17日
    喬裝買家，向被告所購買之如附表二編號1、9所示商品）及
    NIKE牌手機掛繩約2至3條，每條約10元等情，業據被告於本
    院審理時陳明在卷（本院卷一第128頁），卷內復查無其他
    證據足認被告於上開期間內尚有售出其他侵害商標權之商
　　品，是經依前開規定估算認定之結果，堪認被告於上開期間
    之犯罪所得應共為620元（計算式為250元+350元+10元+10元
    ）。而被告業已主動交付犯罪所得200元等情，業據被告自
    承在卷（偵字第2867號卷第49頁），並有贓證物保管單在卷
    可佐（本院卷一第153頁至第154頁），是尚有420元之犯罪
    所得並未扣案，就前開已扣案及未扣案之犯罪所得，本應依
    刑法第38條之1 第1 項前段、第3 項規定宣告沒收或追徵，
    惟被告已與告訴人路易公司達成和解，並全數給付和解金3
    萬元，業如前述，雖該和解結果並非刑法第38條之1 第5 項
    規定文義所指犯罪所得已「實際合法發還」被害人情形，審
    酌該規定旨在保障被害人因犯罪所生之求償權（參刑法第38
    條之1 第5 項之立法理由），且所約定之賠償金額已逾本件
    犯罪所得之金額，已達沒收制度剝奪被告犯罪利得之立法目
    的，若再對被告宣告沒收或追徵，實有過苛之虞，爰依刑法
    第38條之2 第2 項之規定不予宣告沒收或追徵。
據上論斷，應依刑事訴訟法第299 條第1 項前段，商標法第97條
、第98條，刑法第11條前段、第55條、第41條第1 項前段，判決
如主文。 
本案經檢察官呂永魁提起公訴，檢察官蔡啟文移送併辦，檢察官
江玟萱到庭執行職務。
中　　華　　民　　國　　111 　年　　1 　　月　　7 　　日
                  刑事第五庭　　法  官  李郁屏
以上正本證明與原本無異。
如不服本判決，應於判決送達後20日內向本院提出上訴狀（應抄
附繕本），並應敘述具體理由。其未敘述上訴理由者，應於上訴
期間屆滿後20日內向本院補提理由書 (均須按他造當事人之人數
附繕本 )「切勿逕送上級法院」。告訴人或被害人如對於本判決
不服者，應具備理由請求檢察官上訴，其上訴期間之計算係以檢
察官收受判決正本之日期為準。
因疫情而遲誤不變期間，得向法院聲請回復原狀。　　　
                                書記官  李登寶
中　　華　　民　　國　　111 　年　　1 　　月　　7 　　日
附錄本案論罪科刑法條全文：
商標法第97條
明知他人所為之前2 條商品而販賣，或意圖販賣而持有、陳列、
輸出或輸入者，處1 年以下有期徒刑、拘役或科或併科新臺幣5
萬元以下罰金；透過電子媒體或網路方式為之者，亦同。 
附表一
編 號 商標註冊/審定號  商標權人 專用期限   商品名稱  商標註冊資料 1 00000000 （本案及併案） 美商蘋果公司（下稱蘋果公司） 112年12月31日 行動電話保護套、耳機 110偵2867卷第105至113頁 2 00000000 （併案） 蘋果公司 118年6月30日 行動電話保護套、耳機 110偵2867卷第115至117頁 3 00000000 （併案） 蘋果公司 110年3月31日 電纜 110偵11781卷第103至107頁 4 00000000 （併案） 蘋果公司 114年10月15日 連接線 110偵11781卷第109至112頁 5 00000000 （本案及併案）  法商路易威登馬爾悌耶公司 （下稱路易公司） 111年11月30日 智慧型手 機，即話 機之專用 套（袋） 110偵11781卷第161至162頁 6 00000000 （併案） 路易公司 112年6月30日 行動電話護套及行動電話外殼 110偵11781卷第149至153頁 7 00000000 （併案） 路易公司 112年2月15日 行動電話護套及行動電話外殼 110偵11781卷第155至159頁 8 00000000 （併案） 路易公司 114年8月15日 行動電話護套及行動電話外殼 110偵2867卷第149頁 9 00000000 （本案及併案） 德商阿迪達斯公司（下稱阿迪達斯公司） 112年7月31日 行動電話護套、手機帶 110偵2867卷第177頁 10 00000000 （本案及併案） 阿迪達斯公司 112年7月31日 行動電話護套、手機帶 110偵2867卷第179頁 11 00000000 （本案及併案） 義商固喜歡固喜公司（下稱固喜公司） 112年8月15日 行動電話，行動電話外殼及護套 110偵2867卷第191頁 12 00000000 （併案） 固喜公司 112年8月15日 行動電話，行動電話外殼及護套 110偵2867卷第193頁 13 00000000 （本案） 荷藺商耐克創新有限合夥公司（下稱耐克公司） 115年4月15日 智慧型手機及行動裝置護套及配件 110偵2867卷第236至237頁 14 00000000 （本案及併案） 耐克公司 113年9月15日 手機帶、手機護套 110偵2867卷第209至210頁 15 00000000 （併案） 耐克公司 113年9月15日 手機護套 110偵11781卷第291至293頁 16 00000000 （併案） 韓商三星電子股份有限公司（下稱三星公司） 109年12月15日 行動電話電池充電器 110偵11781卷第228至229頁 17 00000000 （併案） 三星公司 114年5月15日 電池充電器 110偵11781卷第230頁 18 00000000 （併案） 三星公司 114年6月30日 電池充電器 110偵11781卷第231頁 
附表二應沒收之物
編 號  扣案物 數量 購入價格（新臺幣） 真品價格（新臺幣） 　 　備註 1 印有蘋果公司註冊商標之手機殼 1 10元 （110偵2867卷第228頁） 1190元 （110偵2867卷第137頁） 1.即警方喬裝買家購買之商品。 2.即起訴書附表一編號1所列之物。 2 印有蘋果公司註冊商標之手機殼 198 10元 （110偵2867卷第228頁） 1190元 （110偵2867卷第137頁） 即起訴書附表一編號2 所列之物。 3 印有路易公司註冊商標之手機殼 148 15元 （110偵2867卷第47頁） 15000元 （110偵2867卷第153頁） 即起訴書附表一編號3 所列之物。 4 印有阿迪達斯公司註冊商標之手機殼 82 10元 （110偵2867卷第228頁） 990元 （110偵2867卷第181頁） 即起訴書附表一編號4 所列之物。 5 印有阿迪達斯公司註冊商標之掛繩 28 1元 （110偵2867卷第47、228頁） 490元 （110偵2867卷第181頁） 即起訴書附表一編號5 所列之物。 6 印有固喜公司註冊商標之手機殼 17 10元 （110偵2867卷第228頁） 12240元 （110偵2867卷第189頁）  即起訴書附表一編號6 所列之物。 7 印有耐克公司註冊商標之手機殼 10 10元 （110偵2867卷第228頁） 790元 （110偵2867卷第201頁） 即起訴書附表一編號7 所列之物。 8 印有耐克公司註冊商標之掛繩 8 1元 （110偵2867卷第47頁） 350元 （110偵2867卷第201頁） 即起訴書附表一編號8 所列之物。 9 印有蘋果公司註冊商標之手機殼 1 10元 （110偵2867卷第228頁） 1190元 （110偵11781卷第139頁） 1.即警方喬裝買家購買之商品。 2.即併辦意旨書附表一編號1所列之物。　 10 印有蘋果公司註冊商標之手機殼 272 10元 （110偵2867卷第228頁） 1190元 （110偵11781卷第139頁） 即併辦意旨書附表一編號2所列之物。 11 印有蘋果公司註冊商標之耳機 2 卷內無參考資料 990元 （110偵11781卷第139頁） 即併辦意旨書附表一編號3所列之物。 12 印有蘋果公司註冊商標之傳輸線（連接線） 19 卷內無參考資料 590元 （110偵11781卷第139頁） 即併辦意旨書附表一編號4所列之物。 13 印有路易公司註冊商標之手機殼 200 15元 （110偵2867卷第47頁、110偵11781卷第23頁） 15000元 （110偵11781卷第167頁） 即併辦意旨書附表一編號5所列之物。 14 印有耐克公司註冊商標之手機殼 132 10元 （110偵2867卷第228頁） 790元 （110偵11781卷第189頁） 即併辦意旨書附表一編號6所列之物。 15 印有耐克公司註冊商標之手機殼 9 10元 （110偵2867卷第228頁） 790元 （110偵11781卷第189頁） 即併辦意旨書附表一編號7所列之物。 16 印有耐克公司註冊商標之掛繩 11 1元 （110偵2867卷第47頁、110偵11781卷第23頁） 350元 （110偵11781卷第189頁） 即併辦意旨書附表一編號8所列之物。 17 印有阿迪達斯公司註冊商標之手機殼 141 10元 （110偵2867卷第228頁） 990元 （110偵11781卷第209頁） 即併辦意旨書附表一編號9所列之物。 18 印有阿迪達斯公司註冊商標之掛繩 24 1元 （110偵2867卷第228頁、110偵11781卷第23頁） 490元 （110偵11781卷第209頁） 即併辦意旨書附表一編號10所列之物。 19 印有固喜公司註冊商標之手機殼 11 10元 （110偵2867卷第228頁） 12240元 （110偵11781卷第217頁） 即併辦意旨書附表一編號11所列之物。 20 印有三星公司註冊商標之充電頭 4 卷內無參考資料 1290元 （110偵11781卷第227頁） 即併辦意旨書附表一編號12所列之物。